【裁判字號】    97,審消債更,737
【裁判日期】    970814
【裁判案由】    聲請更生程序
【裁判全文】
臺灣高雄地方法院民事裁定         97年度審消債更字第737號
聲  請  人  甲○○
上列當事人因消費者債務清理事件聲請更生，本院裁定如下：
    主  文
聲請駁回。
聲請費用由聲請人負擔。
    理  由
一、按債務人對於金融機構因消費借貸、自用住宅借款、信用卡
    或現金卡契約而負債務，在聲請更生或清算前，應提出債權
    人清冊，以書面向最大債權金融機構請求協商債務清償方案
    並表明共同協商之意旨，消費者債務清理條例（下稱本條例
    ）第151 條第1 項定有明文。又聲請更生或清算不合程式或
    不備其他要件者，法院應以裁定駁回之，但其情形可以補正
    者，法院應定期間先命補正，復為本條例第8 條所明定。
二、查本件聲請人向本院聲請更生，雖主張：其有不能清償債務
    情事，對於金融機構因消費借貸、自用住宅借款、信用卡或
    現金卡契約而負債務，曾發函向最大債權金融機構請求協商
    ，逾30日不開始協商；且於本條例施行後，曾於民國97 年7
    月21日依本條例施行細則第44條規定發函強制執行債權人玉
    山商業銀行股份有限公司（下稱玉山銀行）於文到7 日內表
    明是否同意延緩執行，玉山銀行迄今未為答覆，依本條例細
    則第44條規定，本件應視為協商不成立，且其無擔保或無優
    先權之債務總額未逾新臺幣1,200 萬元，復未經法院裁定開
    始清算程序或宣告破產，爰請求准予更生等語。
三、經查：經查：消費者債務清理條例施行細則第44條規定，債
    務人依本條例第151 條第1 項規定請求協商債務清償方案後
    ，任一債權金融機構於協商期間內對其財產聲請強制執行者
    ，視為協商不成立。債權金融機構於債務人請求協商前已聲
    請法院開始強制執行程序，而不同意延緩執行者，亦同。是
    依前揭規定，聲請人仍須依消費者債務清理條例第151 條第
    1 項規定以書面向最大債權金融機構請求協商債務清償方案
    後，債權金融機構不同意延緩執行時，始可視為協商不成立
    。聲請人雖曾於97年4 月18日及7 月25日發函予中國信託商
    業銀行股份有限公司（下稱中國信託銀行）請求協商債務，
    惟並未依金融機構債務協商機制規定檢附所有資料申請，經
    中國信託銀行通知聲請人補件，聲請人並未補件，有中國信
    託銀行補件通知函在卷可稽，是聲請人聲請更生，顯未盡協
    力義務，致銀行無法進行前置協商程序。又聲請人雖於97年
    7 月21日發函予強制執行程序之債權銀行要求表明同意延緩
    執行，並以該行未予答覆為由，逕視為協商不成立而向本院
    聲請更生，惟依上開說明，並非視為協商不成立。經本院於
    97 年6月20日裁定命聲請人於裁定送達後14日內補正申請協
    商證明文件，聲請人於97年6 月25日收受上開裁定，惟迄今
    均未補正，有送達證書在卷可稽，是本件聲請人聲請更生不
    合程式，且經本院以裁定命補正而未補正，依上說明，自應
    駁回其更生之聲請，爰裁定如主文。
中    華    民    國    97    年    8     月    14    日
              民事第六庭    法      官  李昭彥
上為正本係照原本作成
如不服本裁定，應於裁定送達後10日內，以書狀向本院提出抗告
，並繳納抗告費新臺幣1千元
中    華    民    國    97    年    8     月    14    日
                            書  記  官  胡美儀


司法院資訊處製作；財團法人民間司法改革基金會備份。
